高雄高等行政法院簡易判決
　　　　　　　　　　　　 　　　　　　　96年度簡字第123號
原　　告　甲○○
被　　告　台南縣政府
代表　人　乙○○縣長
上列當事人間因就業服務法事件，原告不服行政院勞工委員會中
華民國96年1月26日勞訴字第0950050067號訴願決定，提起行政
訴訟。本院判決如下：
    主  文
原告之訴駁回。
訴訟費用由原告負擔。
    事實及理由
一、緣原告媒介逾期居留之越南籍外國人LE VIET PHUONG（下稱
    L君，護照號碼：A0000000B）、NGUYEN THI CO（下稱N君，
    護照號碼：A0000000B）及NGUYEN THI GAN（下稱G君，護照
    號碼：A0000000B）等3人，至台南縣七股鄉大埕村500號「
    金元寶小吃部」內從事坐檯陪酒之工作，案經台南縣警察局
    佳里分局於民國（下同）95年6月30日循線查獲，遂於95年9
    月4日以南縣佳警三字第0950300148號函移請被告處理。嗣
    經被告審查屬實，乃依就業服務法第45條及第64條第1項前
    段規定，以95年10月31日府勞就字第0950232953B號違反就
    業服務法罰鍰案件處分書，裁處原告罰鍰新台幣（下同）10
    萬元。原告不服，提起訴願，經遭決定駁回，遂提起本件行
    政訴訟。
二、原告起訴意旨略謂：（一）原告至台南縣警察局佳里分局製
    作筆錄時，因未曾到過警察局又緊張害怕，所以腦中一片空
    白不知所云，問什麼都點頭，再加上原告沒讀書又不懂法律
    才會被牽連。（二）原告在嘉義家樂福夜市擺攤賣衣服做小
    生意，平常就有外籍女子來購買衣服，屬於常客，閒聊中向
    原告提起想找工作，原告遂告知她們可以看報紙或是看路邊
    貼有徵人啟事的廣告。原告只是一片好心，並不懂就業服務
    法規定，且原告既不是仲介也沒有收取任何費用，對她們從
    事之工作不瞭解，也不知道金元寶負責人是誰。被告僅憑外
    籍女子在台南縣警察局佳里分局所做之筆錄中有原告之手機
    號碼，即斷定原告違法，手機號碼是因為顧客有時要更換所
    購買衣服而留給她們的云云，並聲明求為判決訴願決定及原
    處分均撤銷。
三、被告則以：（一）按「任何人不得媒介外國人非法為他人工
    作。」「違反第45條規定者，處新臺幣10萬元以上50萬元以
    下罰鍰。」為就業服務法第45條及第64條第1項前段所明定
    。（二）查原告非法媒介逾期居留之越南籍外國人L君、N君
    及G君等3人，至台南縣七股鄉大埕村500號「金元寶小吃部
    」內從事坐檯陪酒之工作，案經原告及上述外國人G君於警
    訊筆錄中自承，被告依就業服務法規定，裁處原告10萬元之
    罰鍰，依法並無不合。（三）至原告稱其於台南縣警察局佳
    里分局作筆錄的時候，因未曾到過警察局加上緊張害怕，所
    以問什麼都點頭，原告沒讀書又不懂法律才會被牽連云云，
    實屬推托之詞，不足採信，因任何人未經許可，不得媒介外
    國人非法為他人工作，為前揭就業服務法第45條明定，若有
    違反，即應受罰。本件原告於台南縣警察局佳里分局警訊筆
    錄中已自承：「（問：手機號碼『Ｚ000000000』是否為你本
    人所有，是否為你本人使用？使用期間為何？）答：手機號
    碼『0000000000』確實為我本人所有，我於94年10月份開始
    使用至今，均為我本人使用無誤。」「（問：你為何要媒介
    3 名越南國籍女子前往台南縣七股鄉『金元寶小吃部』【地
    址：台南縣七股鄉大埕村500號】內從事工作？）答：我跟3
    名越南女子閒聊，3名越南女子告訴我他們是結婚過來的，
    想找工作賺錢，但我沒有僱用他們，3名越南女子希望我能
    幫他們找工作賺錢，我覺得3名越南國籍女子很可憐而且是
    嫁來台灣的，也不知她們的居留證有沒有過期，就告訴她們
    可以到台南縣七股鄉『金元寶小吃部』找找看有沒有工作做
    。」「（問：你如何介紹3名越南國籍女子到台南縣七股鄉
    『金元寶小吃部』工作？你與『金元寶小吃部』係何關係？
    ）答：因為我認識1個台灣籍女性友人，她曾告訴我台南縣
    七股鄉『金元寶小吃部』有缺人手，我才介紹3名越南女子
    給那1名台灣籍女性友人到『金元寶小吃部』工作。」等語
    ，相對照逾期居留之越南籍外國人G君於台南縣警察局佳里
    分局警訊筆錄之供述：「（問：你於何時開始至『金元寶小
    吃部』工作？經由何人居間仲介？）答：我於95年6月14日
    開始至『金元寶小吃部』工作，是經由1名台灣籍女子『老
    闆娘』（身分待查證）帶我到『金元寶小吃部』，我記得他
    的手機號碼為『0000000000』。」等語，兩者相符，足見原
    告確有至少媒介逾期居留之越南籍外國人G君至「金元寶小
    吃部」從事工作之事實，又L君及N君兩人於前開調查筆錄內
    雖未有直接不利於原告之供述，亦無礙於本件原告成立違法
    媒介之事實認定，至原告事後訴稱未曾到過警察局緊張又害
    怕，腦中空白不知所云，問什麼都點頭及否認有帶G君等3人
    前往云云，顯係推諉卸責之詞，洵無足採等語，資為抗辯，
    並聲明求為判決駁回原告之訴。
四、按「任何人不得媒介外國人非法為他人工作。」「違反第45
    條規定者，處新台幣10萬元以上50萬元以下罰鍰。．．．。
    」分別為就業服務法第45條及第64條第1項前段所明定。
五、本件原告媒介越逾期居留之越南籍外國L君、N君及G君等3人
    ，至台南縣七股鄉大埕村500號「金元寶小吃部」內從事坐
    檯陪酒之工作，案經台南縣警察局佳里分局於95年6月30日
    循線查獲，遂於95年9月4日以南縣佳警三字第0950300148號
    函移請被告處理。嗣經被告審查屬實，乃依就業服務法第45
    條及第64條第1項規定，以95年10月31日府勞就字第0950232
    953B號違反就業服務法罰鍰案件處分書，裁處原告罰鍰10萬
    元等情，業經兩造分別陳明在卷，且有台南縣警察局佳里分
    局95年9月4日南縣佳警三字第0950300148號函附行政調查筆
    錄、就業服務法案件現場檢查紀錄表、現場照片等相關資料
    及被告95年10月31日府勞就字第0950232953B號違反就業服
    務法罰鍰處分書附原處分卷可稽，洵堪認定。
六、原告雖以前詞爭為爭議。惟查：
（一）按任何人未經許可，不得媒介外國人非法為他人工作，為
      前揭就業服務法第45條所明定，若有違反，即應受罰。本
      件原告於台南縣警察局佳里分局訊問時已自承：「(問:手
      機號碼『0000000000』是否為你本人所有，是否為你本人
      使用?使用期間為何?)答:手機號碼『0000000000』確實為
      我本人所有，我於民國94年10月份開始使用至今，均為我
      本人使用無誤。」、「(問:你為何要媒介3名越南國籍女
      子前往台南縣七股鄉『金元寶小吃部』(地址:台南縣七股
      鄉大埕村500號)內從事工作?)答:我跟3名越南女子閒聊，
      3名越南女子告訴我他們是結婚過來的，想找工作賺錢，
      但我沒有僱用他們，3名越南女子希望我能幫他們找工作
      賺錢，我覺得3名越南國籍女子很可憐而且是嫁來台灣的
      ，也不知她們的居留證有沒有過期，就告訴她們可以到『
      金元寶小吃部』找找看有沒有工作做。」、「(問:你如何
      介紹3名越南國籍女子到台南縣七股鄉『金元寶小吃部』
      工作?你與『金元寶小吃部』係何關係?答:因為我認識1個
      台灣籍女性友人，她曾告訴我台南縣七股鄉『金元寶小吃
      部』有缺人手，我才介紹3名越南女子給那1名台灣籍女性
      友人到『金元寶小吃部』工作。」等語，此有台南縣警察
      局佳里分局行政調查筆錄附原處分卷可參，核與證人即逾
      期居留之越南籍外國人G君於台南縣警察局佳里分局訊問
      時證述：「(問:你於何時開始至『金元寶小吃部』工作?
      經由何人居問仲介?)答:我於民國95年6月14日開始至『金
      元寶小吃部』工作，是經由1名台灣籍女子『老闆娘』(身
      分待查證)帶我到『金元寶小吃部』，我記得他的手機號
      碼為『Ｚ000000000』。」等語，大致相符，此有台南縣警
      察局佳里分局行政調查筆錄附原處分卷可參，足見原告確
      有至少媒介逾期居留之越南籍外國人G君至「金元寶小吃
      部」從事工作之事實。
（二）又L君及N君兩人於台南縣警察局佳里分局之行政調查紀錄
      中，雖未有直接不利於原告之供述，亦無礙於本件原告成
      立違法媒介之事實認定。是原告主張：其未曾到過警察局
      緊張又害怕，腦中空白不知所云，問什麼都點頭及否認有
      帶G君等3人前往云云，顯係推諉卸責之詞，洵無足採。是
      本件原告媒介外國人非法為他人工作，其違章事證已明，
      則被告依就業服務法45條及第64條第1項前段規定裁處原
      告10萬元罰鍰，並無違誤。
七、綜上所述，原告之主張既不足取，其媒介外國人非法為他人
    工作，核其行為係違反就業服務法第45條規定，被告依同法
    第64條第1項前段規定裁處原告10萬元罰鍰，並無違誤；訴
    願決定予以維持，亦無不合。原告起訴意旨求為撤銷，為無
    理由，應予駁回。又本件係簡易訴訟事件，爰不經言詞辯論
    為之。
八、據上論結，本件原告之訴為無理由，爰依行政訴訟法第233
    條第1項、第236條、第195條第1項後段、第98條第3項前段
    ，判決如主文。
中　　華　　民　　國　　96　　年　 　6　　月　　4　　 日
                  第二庭      法　官　許麗華
以上正本係照原本作成。
如不服本判決，應於送達後20日內，向本院提出上訴狀並表明上
訴理由，如於本判決宣示後送達前提起上訴者，應於判決送達後
20日內補提上訴理由書（須按他造當事人人數附繕本）。
提起上訴應預繳送達用雙掛號郵票7份（每份34元）。
中　　華　　民　　國　　96　　年　 　6　　月　　4　　 日
　　　　　　　　　　　　　　　書記官  李昱
附註:
行政訴訟法第235條（第1項、第2項）:
對於適用簡易程序之裁判提起上訴或抗告，須經最高行政法院之
許可。
前項許可，以訴訟事件所涉及之法律見解具有原則性者為限。
